【裁判字號】    92,易,1232
【裁判日期】    921216
【裁判案由】    恐嚇等
【裁判全文】
臺灣彰化地方法院刑事判決                        九十二年度易字第一二三二號
    公  訴  人  臺灣彰化地方法院檢察署檢察官
    被      告  戊○○
    被      告  甲○○
右列被告因恐嚇取財等案件，經檢察官提起公訴（九十二年度偵字第五二九九號），
暨移
依簡式審判程序判決如左：
    主      文
戊○○共同連續意圖為自己不法之所有，以恐嚇使人將本人之物交付，處有期徒刑壹
年捌月。扣案之六角扳手壹支沒收。
甲○○共同連續意圖為自己不法之所有，以恐嚇使人將本人之物交付，處有期徒刑壹
年肆月。扣案之六角扳手壹支沒收。
    事      實
一、戊○○與甲○○共同基於意圖為自己不法所有之概括犯意聯絡，在附表所示之時
    間、地點，二人共同或夥同王耀慶（另案由臺灣彰化地方法院檢察署檢察官偵辦
    ）或施寶乾（另案由檢察官偵辦）共同基於意圖為自己不法所有之概括犯意聯絡
    ，連續多次攜帶甲○○所有足供兇器使用之六角扳手一支竊取如附表所示被害人
    所有之自小貨車，行竊得手後，再依所竊得之自小貨車上或車內找尋被害人電話
    ，推由戊○○以電話與如附表所示之被害人聯絡，向被害人恐嚇稱如不匯款贖回
    自小客貨車，就將自小客貨車解體，致被害人心生畏怖，依約於附表所示匯款時
    間，匯入如附表所示之金額至戊○○前基於意圖為自己不法所有之同一概括犯意
    ，單獨於九十二年四月十日零時許，在彰化縣北斗鎮大新工業區附近之大新釣蝦
    場外，竊取劉奇展所有置於機車坐墊下置物箱內之中國農民銀行員林分行戶名劉
    奇展、帳號00000000000000號之存摺一本、提款卡一張、印章一
    個後資以使用之該帳戶內（公訴意旨認係戊○○向其不知情之友人劉奇展借用之
    中國農民銀行員林分行戶名劉奇展、帳號00000000000000號之帳
    戶內）及不知情友人鄭哲勳所借用之北斗郵局戶名鄭哲勳、帳號0000000
    號之帳戶內，其竊取、恐嚇取財之時間、地點、所竊得財物之數量、恐嚇所得之
    款項數額，均詳如附表所載。嗣於九十二年七月一日上午十時二十分許，戊○○
    駕駛王耀慶所有車號ＰＫ─三一八二號搭載甲○○，在彰化縣北斗鎮○○路旁撥
    打公共電話勒贖財物之際，為警當場查獲，併扣得上開六角扳手一支，循線查知
    上情。
二、案經彰化縣警察局田中分局報告臺灣彰化地方法院檢察署檢察官偵查起訴暨移送
    併辦（九十二年度偵字第六八二七號、第七三三零號、第八七四三號）。
    理     由
一、訊據被告戊○○、甲○○對於附表所示之時間、地點，竊取如附表所示被害人之
    自小貨車，並以該自小貨車恐嚇如附表所示之被害人，使該被害人心生畏怖而匯
    入如附表所示金錢至指定帳戶之事實，均坦承不諱，核與被害人丁○○、己○○
    、丙○○、蔡永河、乙○○等人於警訊及偵查中指述之情節相符，且與證人劉奇
    展、鄭哲勳於偵查中之證述情節相符，復有贓物認領收據五紙、匯款申請書影本
    一紙、車輛竊盜資料個別查詢報表五紙、車輛協尋及尋獲電腦輸入單五紙、帳戶
    查詢資料四紙、照片十一幀附卷可稽，足證被告戊○○、甲○○之自白確與事實
    相符，被告戊○○、甲○○前揭犯行堪予認定。
二、核被告戊○○、甲○○所為，均係犯刑法第三百二十一條第一項第三款之加重竊
    盜、另就如附表所示編號一、三、四部分係第三百四十六條第一項恐嚇取財既遂
    罪；另就如附表所示編號二、五部分，因被害人未匯款即物未交付，核係第三百
    四十六條第三項恐嚇取財未遂罪，應依同條第一項規定論處，此部份公訴人認係
    犯恐嚇取財既遂罪嫌云云，容有未洽。被告二人就如附表所示編號一、二、五部
    分、被告戊○○、甲○○二人與王耀慶就如附表所示編號三部分、被告二人與施
    寶乾、王耀慶就如附表所示編號四部分，分別有犯意聯絡及行為分擔，為共同正
    犯；被告戊○○、甲○○前揭多次竊盜犯行、恐嚇取財犯行，時間緊接、犯罪構
    成要件各自相同，顯係基於概括犯意為之，各依連續犯論以攜帶兇器竊盜、恐嚇
    取財既遂一罪，並加重其刑，檢察官移送併辦（九十二年度偵字第八七四三號）
    意旨指被告戊○○基於意圖為自己不法所有之同一概括犯意，單獨於九十二年四
    月十日零時許，在彰化縣北斗鎮大新工業區附近之大新釣蝦場外，竊取劉奇展所
    有置於機車坐墊下置物箱內之中國農民銀行員林分行戶名劉奇展、帳號0000
    0000000000號之存摺一本、提款卡一張、印章一個，此部份雖未經起
    訴，然核與上開起訴部分有連續犯之裁判上一罪，為起訴效力所及，本院應併予
    審究，至臺灣彰化地方法院檢察署檢察官移送併辦之九十二年度偵字第六八二七
    號所指事實與附表所示編號四、五部分完全相同，另檢察官移送併辦之九十二年
    度偵字第七三三零號所指事實與附表所示編號三部分完全相同，均係事實上同一
    案件。被告戊○○、甲○○竊車目的係為恐嚇取財，故所犯上開攜帶兇器竊盜與
    恐嚇取財二罪間，有方法結果或手段目的之牽連關係，依刑法第五十五條後段之
    規定，應從一重之恐嚇取財罪處斷。爰審酌被告二人犯罪之動機、手段、目的、
    多次攜帶兇器竊車與恐嚇取財、所生之危害甚大、被告戊○○行竊次數較多，及
    被告犯後之態度等一切情狀，分別量處如主文所示之刑。扣案之六角扳手一支係
    被告甲○○所有供共同犯罪（竊車）所用之物，業據其供承在卷，併予宣告沒收
    。
據上論斷，依刑事訴訟法第二百七十一條之一第一項、第二百九十九條第一項前段，
刑法第二十八條、第五十六條、第三百四十六條第一項、第三百二十一條第一項第三
款、第五十五條、第三十八條第一項第二款，罰金罰鍰提高標準條例第一條前段，判
決如主文。
本案經檢察官吳怡盈到庭執行職務
中     華     民     國     九十二     年      十二    月     十六      日
                               臺灣彰化地方法院刑事第三庭
                                        審判長 法      官    余  仕  明
                                               法      官    黃  玉  齡
                                               法      官    施  坤  樹
右正本證明與原本無異。
如不服本判決，應於判決送達後十日內向本院提出上訴狀( 須附繕本 )。
告訴人或被害人對於判決如有不服具備理由請求檢察官上訴者，其上訴期間之計算係
以檢察官收受判決正本之日期為準。
                                               法院書記官    陳  文  俊
中     華     民     國     九十二     年      十二    月     十七      日
附錄法條：
中華民國刑法第三百二十一條
犯竊盜罪而有左列情形之一者，處六月以上、五年以下有期徒刑：
一  於夜間侵入住宅或有人居住之建築物、船艦或隱匿其內而犯之者。
二  毀越門扇、牆垣或其他安全設備而犯之者。
三  攜帶兇器而犯之者。
四  結夥三人以上而犯之者。
五  乘火災、水災或其他災害之際而犯之者。
六  在車站或埠頭而犯之者。
前項之未遂犯罰之。
中華民國刑法第三百四十六條
意圖為自己或第三人不法之所有，以恐嚇使人將本人或第三人之物交付者
，處六月以上五年以下有期徒刑，得併科一千元以下罰金。
以前項方法得財產上不法之利益，或使第三人得之者，亦同。
前二項之未遂犯罰之。
附表：
┌──┬─────┬────────┬────┬────────┬───┐
│編號│被害人及車│車輛失竊時間、地│恐嚇時間│被害人匯款時間、│備註  │
│    │號        │點及竊盜手法    │        │金額與匯入帳戶  │      │
├──┼─────┼────────┼────┼────────┼───┤
│ 一 │丁○○所有│九十二年七月一日│九十二年│九十二年七月一日│未提領│
│    │車號Ｕ四─│凌晨二、三時許，│七月一日│上午十時五十分許│      │
│    │五一二三號│在雲林縣斗六市明│上午七時│；中國農民銀行員│      │
│    │自小貨車（│德里萬年路一三五│許、十時│林分行「劉奇展」│      │
│    │登記大明新│號前，由戊○○駕│四十分許│帳戶○○二○六八│      │
│    │記企業有限│駛王耀慶所有車號│，由劉淑│00000000│      │
│    │公司所有）│ＰＫ─三一八二號│雄打電話│號；金額二萬元。│      │
│    │          │自小客車搭載李芳│勒贖。  │                │      │
│    │          │澤前往，由甲○○│        │                │      │
│    │          │以Ｔ型六角扳手竊│        │                │      │
│    │          │取，戊○○把風，│        │                │      │
│    │          │得手後逃逸。    │        │                │      │
├──┼─────┼────────┼────┼────────┼───┤
│ 二 │己○○所有│九十二年七月一日│九十二年│（尚未告知被害人│未匯款│
│    │車號ＱＭ─│凌晨二時許，在雲│七月一日│匯款帳號即被查獲│      │
│    │五九五八號│林縣古坑鄉古坑村│上午八時│）              │      │
│    │自小貨車（│中華路四六號前，│許      │                │      │
│    │登記大川行│手法同右。      │        │                │      │
│    │所有）    │                │        │                │      │
├──┼─────┼────────┼────┼────────┼───┤
│ 三 │丙○○所有│九十二年四月二十│九十二年│九十二年四月二十│已提領│
│    │車號五九二│九日凌晨，在彰化│四月二十│九日上午九時五十│，由劉│
│    │八─ＧＡ號│縣溪州鄉尾厝村中│九日上午│六分許；中國農民│淑雄負│
│    │自小貨車（│山路四段四五五巷│八時許，│銀行「劉奇展」帳│責朋分│
│    │登記全順企│二十號前，由王耀│由甲○○│戶0000000│贓款，│
│    │業股份有限│慶駕駛其所有車號│告知劉淑│0000000號│戊○○│
│    │公司所有）│ＰＫ─三一八二號│雄被害人│；金額四萬元。  │、李芳│
│    │          │搭載甲○○前往，│電話後，│                │澤各分│
│    │          │由甲○○以六角扳│由戊○○│                │得一萬│
│    │          │手竊取，王耀慶把│打電話勒│                │五千元│
│    │          │風，得手後逃逸。│贖。    │                │，王耀│
│    │          │          │        │                │慶分得│
│    │          │                │        │                │一萬元│
│    │          │                │        │                │。    │
├──┼─────┼────────┼────┼────────┼───┤
│ 四 │蔡永河所有│九十二年六月二十│九十二年│九十二年六月二十│已提領│
│    │車號Ｎ四─│八日凌晨，在雲林│六月二十│八日上午；北斗郵│，劉淑│
│    │五五四三號│縣斗六市榴中里中│八日上午│局「鄭哲勳」帳戶│雄分得│
│    │自小貨車（│興路五八號屋後，│八時許，│0000000號│六千元│
│    │登記尚峰煤│由施寶乾駕駛王耀│由戊○○│；金額二萬元。  │，李芳│
│    │氣行所有）│慶所有車號ＰＫ─│打電話勒│                │澤分得│
│    │          │三一八二號自小客│贖。    │                │四千元│
│    │          │車搭載甲○○前往│        │                │，施寶│
│    │          │，由甲○○以六角│        │                │乾分得│
│    │          │扳手竊取，施寶乾│        │  │六千元│
│    │          │在旁把風，得手後│        │                │，王耀│
│    │          │逃逸。          │        │                │慶分得│
│    │          │                │        │                │四千元│
│    │          │                │        │                │。    │
├──┼─────┼────────┼────┼────────┼───┤
│ 五 │乙○○所有│九十二年五月三十│九十二年│北斗郵局「鄭哲勳│未匯款│
│    │車號Ａ七─│一日凌晨，在南投│五月三十│」帳戶○四七○五│      │
│    │七八五八號│縣南投市○○路六│一日上午│九○號。        │      │
│    │自小貨車  │九三號前，由劉淑│八時許，│                │      │
│    │          │雄駕駛王耀慶所有│由戊○○│                │      │
│    │          │車號ＰＫ─三一八│打電話勒│                │      │
│    │          │二號自小客車搭載│贖四萬元│                │      │
│    │          │甲○○前往，由李│。      │                │      │
│    │          │芳澤以六角扳手竊│        │                │      │
│    │          │取，戊○○在旁把│        │                │      │
│    │          │風，得手後逃逸。│        │                │      │
└──┴─────┴────────┴────┴────────┴───┘


司法院資訊處製作；財團法人民間司法改革基金會備份。
